臺灣雲林地方法院刑事判決
                                     111年度易字第505號
公  訴  人  臺灣雲林地方檢察署檢察官
被      告  李至雄


上列被告因竊盜案件，經檢察官提起公訴（111年度偵字第6463
號），被告於準備程序中就被訴事實為有罪之陳述，本院裁定改
依簡式審判程序審理，判決如下：
    主      文
李至雄犯攜帶兇器竊盜罪，處有期徒刑柒月。未扣案之犯罪所得
蓄電瓶2個及直徑3.5公厘、長度29公尺59公分之電線均沒收，於
全部或一部不能沒收或不宜執行沒收時，追徵其價額。扣案之剪
刀1支，沒收。
    事實及理由
壹、犯罪事實
一、李至雄意圖為自己不法之所有，基於攜帶兇器竊盜之犯意，
    於民國111年6月22日4時56分許，在雲林縣○○鄉○000○道路○○
    號：溪湖19分6號電桿附近，持客觀上可供兇器使用之剪刀1
    支，將車牌號碼000-0000號預拌混擬車之蓄電瓶電線剪斷後
    ，竊取丁美華即00工程行所有之蓄電瓶2個，並竊取黃意忠
    所有，置放在預拌混擬車前之直徑3.5公厘、長度30公尺之
    電線得手後離去，並於同日8時許，至位於雲林縣○○鎮○○路0
    00號之00資源回收場，變賣上開蓄電池及電線等物。
二、案經黃意忠訴由雲林縣警察局臺西分局報告報告臺灣雲林地
    方檢察署檢察官偵查起訴。　　
貳、程序部分
　　被告李志雄所犯之竊盜罪，係死刑、無期徒刑、最輕本刑為
    3年以上有期徒刑以外之罪，亦非高等法院管轄第一審案件
    ，被告於準備程序就前揭被訴事實為有罪之陳述，經依法告
    知簡式審判程序之旨，並聽取當事人之意見後，本院認無不
    得或不宜依簡式審判程序進行之情形，爰依刑事訴訟法第27
    3條之1第1項規定，裁定進行簡式審判程序，是本案之證據
    調查，依同法第273條之2規定，不受同法第159條第1項、第
    161條之2、第161條之3、第163條之1及第164條至第170條規
    定之限制。
參、認定犯罪事實所憑之證據及理由
　　上開犯罪事實，業據被告於警詢、本院準備程序及審理時均坦承不諱（警卷第1頁至第2頁反面、第3頁至第4頁；本院卷第63頁、第69頁），核與證人即告訴人黃意忠於警詢之證述（警卷第5頁至第6頁、第7頁正反面）、證人王永福於警詢之證述（警卷第8頁至第9頁）、證人丁美華於偵訊之證述（偵卷第43頁、第45頁）大致相符，並有雲林縣警察局臺西分局扣押筆錄、雲林縣警察局臺西分局扣押物品目錄表、雲林縣警察局臺西分局扣押物品收據各2份、贓物認領保管單1份（警卷第10頁至第18頁）、資源回收商收受物品、舊貨、五金廢料或廢棄物登記表1份（警卷第19頁正反面）、車輛詳細資料報表各2份（警卷第21頁、第22頁）、監視器擷圖21幀（警卷第30頁至第35頁）、被竊物品照片、現場照片、被告住家照片及被告當日穿著與806-EFJ合影照片共23幀（警卷第35頁至第40頁反面）、監視器錄影光碟1片（偵卷錄音光碟存放袋內）等在卷可稽，及剪刀1支扣案足憑，是認被告前揭任意性自白與事實相符，可以採信，本案事證已明確，被告犯行洵堪認定，應依法論科。　
肆、論罪科刑
一、按刑法第321條第1項第3款之攜帶兇器竊盜罪，係以行為人
    攜帶兇器竊盜為其加重條件，此所謂兇器，其種類並無限制
    ，凡客觀上足對人之生命、身體、安全構成威脅，具有危險
    性之兇器均屬之，且祇須行竊時攜帶此種具有危險性之兇器
    為已足，並不以攜帶之初有行兇之意圖為必要，縱在行竊場
    所隨手拾取應用，其有使人受傷害之危險既無二致，自仍應
    屬上述「攜帶兇器」之範疇（最高法院79年度台上字第5253
    號判決、90年度台上字第1261號判決意旨參照）。查本案被
    告犯案時持用之剪刀1支，足以剪斷電線，且剪刀前端尖銳
    等情，有扣案物照片可憑（警卷第38頁反面），衡情被告持
    用之剪刀既可剪斷電線，顯見質地堅硬，倘持之朝人體揮擊
    ，對人之生命、身體、安全均足以構成威脅，自屬具有危險
    性之兇器無疑。
二、核被告所為，係犯刑法第321條第1項第3款之攜帶兇器竊盜
    罪。被告竊取上開蓄電池及電線之雖分屬不同所有權人，惟
    被告係於同時間在該預拌混擬車前及車上為前開竊取行為，
    依一般社會通念應僅侵害一個財產監督權，只成立一個竊盜
    罪。
三、被告前因毒品及竊盜案件經法院判處有期徒刑以上之刑，於
    108年9月24日入監執行，110年4月6日因縮短刑期假釋出監
    ，本件被告係於110年10月14日縮刑期滿前之假釋期間所犯
    竊盜罪，不符合累犯之規定。　　
四、爰審酌被告正值壯年，竟不思循正當方式獲取所需，而以上
    揭方式竊取他人財物，足見被告未能尊重他人財產權，欠缺
    法治觀念，所為實屬不該；衡以被告前有多次竊盜、毒品前
    科，此有臺灣高等法院被告前案紀錄表存卷可佐，其經歷數
    次偵審程序及科刑之宣告、執行，猶不思自制反省，悛悔改
    過，素行非佳；惟念及被告犯後坦承犯行，尚有悔意之犯後
    態度；復考量本案犯罪所得，暨被告於審理時自陳教育程度
    為國小畢業，幫忙家中務農，由母親支付生活費，未婚，與
    母親同住之家庭生活經濟狀況，暨檢察官對本件科刑之意見
    等一切情狀，量處如主文所示之刑。
伍、沒收　
一、供犯罪所用、犯罪預備之物或犯罪所生之物，屬於犯罪行為
    人者，得沒收之，刑法第38條第2項前段定有明文。被告持
    之為本案犯行之剪刀1支（已扣案），係被告所有，且供被
    告犯罪所用之物，業據被告供陳在卷（警卷第1頁至第2頁）
    ，爰依上開規定宣告沒收。
二、被告竊得之蓄電瓶2個及直徑3.5公厘、長度30公尺之電線，
    係本案被告之不法所得，惟30公尺之電線部分，其中41公分
    已經告訴人黃意忠領回，有贓物認領保管單在卷可稽（警卷
    第18頁），故認定電線41公分已合法發還告訴人，其餘蓄電
    瓶2個及29公尺59公分之電線部分既未扣案，亦未返還告訴
    人，自應依刑法第38條之1第1項、第3項規定宣告沒收，於
    全部或一部不能沒收或不宜執行沒收時，追徵其價額。
陸、應適用之法律：刑事訴訟法第273條之1第1項、第299條第1
    項前段。
本案經檢察官許景睿提起公訴，檢察官魏偕峯到庭執行職務。
中　　華　　民　　國　　111 　年　　12   月　　20 　　日
                  刑事第一庭  法  官  黃玥婷
以上正本證明與原本無異。
如不服本判決應於收受送達後20日內向本院提出上訴書狀，並應
敘述具體理由；其未敘述上訴理由者，應於上訴期間屆滿後20日
內向本院補提理由書（均須按他造當事人之人數附繕本）「切勿
逕送上級法院」。告訴人或被害人如對於本判決不服者，應具備
理由請求檢察官上訴，其上訴期間之計算係以檢察官收受判決正
本之日期為準。
中　　華　　民　　國　　111 　年　　12　　月　　20　　日
                                書記官  邱明通
附錄本案論罪科刑法條全文：
中華民國刑法第321條
犯前條第一項、第二項之罪而有下列情形之一者，處6月以上5年
以下有期徒刑，得併科50萬元以下罰金：
一、侵入住宅或有人居住之建築物、船艦或隱匿其內而犯之。
二、毀越門窗、牆垣或其他安全設備而犯之。
三、攜帶兇器而犯之。
四、結夥三人以上而犯之。
五、乘火災、水災或其他災害之際而犯之。
六、在車站、港埠、航空站或其他供水、陸、空公眾運輸之舟、
    車、航空機內而犯之。
前項之未遂犯罰之。